# 关于 IPO 审计中，货币资金中，银行存款未达的调整

提问人：bai714809274 时间：2019-04-26 13:14:21
在一家单位做 IPO 审计时遇到银行未达企付银已付的问题，实际情况如下：
被审计单位每个月月底都会有几笔货款，财务与 12 月 25 、 6 号提交付款申请，但因金额较大需单位总经理审批，而总经理经常是到了下月的 2 、 3号才审批，但在财务的角度上，这几笔会在编制本月的银行日记账时会把这几笔领导还没审批的业务先入账（即借记应付/预付，贷记银行存款），从而造成月底账面银行存款小于对账单月末余额。请问各位有经验的同仁们，这样的情况应该做审计调吗？

回答人：chenyiwei
这是典型的截止问题，将尚未实际发生的付款业务提前入账，应调整冲回处理，恢复银行存款和应付账款，也便于和银行、供应商对账。